# 先服务后签约收款的收入确认

提问人：jiangjie1981 时间：2021-04-01 20:57:41
敬启：
某公司向银行销售智能设备，顺带提供柜员机维保服务。机器单独签约、销售并确认收入。
维保服务时间较长（3-5年），但银行前期只接受服务不付费。相关维护费用、人力开支已经发生。
待客户关系搞好之后，我方会向银行要求收取维保服务费，比如三年后收一次，或五年后收一次。该服务的收款金额事先无法准确确定，在能收到钱时，签合并一次性收款。
请问各位前辈，该等维保收入，是否要往以前年度调整，分期确认收入？（如果要调整以前年度收入，那就会出现：目前提供的服务，无法确认收入的情况。使得前后方法不一致。）
还是要等签约后，一次性确认全部收入？这样会使得收入与维保成本时间不匹配。

回答人：chenyiwei
前期没有合同的情况下，维保收入不满足确认的条件。应将实际发生的成本在发生时直接费用化处理。后续签订合同后，一次性确认收入。这不属于前期差错，不应追溯重述以往报表。
如果此前提供维保服务时，虽无正式书面合同，但根据以往历史经验和交易惯例，能够合理保证已发生的成本可以获得回收的，可以在将实际成本计入营业成本的同时，确认等额的收入，后续正式合同签订后，再补充确认实际价款金额高于原暂估金额的差额，但同样也是不追溯前期的。